# 解释 5 号，到底什么时候定稿？

提问人：zjuxu 时间：2012-11-21 13:13:11
今天是 11 月 21 日，离 2012 年结束只有 40 天了，这个解释，今年能最终定稿、对外公布么？

回答人：chenyiwei
目前来看，年底前能否出台，还存在不确定性。但个人估计，至少会在年底前发布的关于做好年报工作的通知中包含其中的部分内容。 但可以基本确定的是：原征求意见稿中关于同一控制下合并不再调整前期比较数据的内容已经被删除。